# 请问母子孙公司的合并报表时的编制

提问人：abbeyg 时间：2011-04-25 23:11:32
请问母子孙公司的合并报表时的编制 A公司占B公司80%股份，占C公司60%股份，B公司占C公司10%股份。C公司当年盈利 100 万，在编制合并报表时， A公司在对C公司采用权益法换算时确认C公司长期股权投资增加是 100 60%+100 10% 80%=68 万还是100 60%+100 10%=70 万 我觉得应该是第一个。 因为 C 公司归属于 A 公司的权益增加是 100 60%=60万 C公司归属于B公司的权益增加是 100 10%=10 万，从而归属于 A 公司权益增加 =10 80%=8万。 两项合并=60+8=68万。
但是我查了一些其他资料，大部份都是按第二种增加 70 万来做的。。。实在是无法理解。
[ 本帖最后由 abbeyg 于 2011-4-25 23:13 编辑 ]

回答人：chenyiwei
模拟权益法只是合并报表编制过程中的技术方法而已，只要保证最后结果正确，过程并不重要。我本人就一直不赞同模拟权益法。这个问题在本版面上的讨论也很多。建议你看看本版面上介绍成本法下直接合并方法的一个精华帖子。 就你说的例子而言，其实就是把这 2 万看作B公司的少数股权还是C公司的少数股权的问题，最终合并的结果应当是一样的。